【裁判字號】    99,交聲,3428
【裁判日期】    991230
【裁判案由】    聲明異議
【裁判全文】
臺灣高雄地方法院交通事件裁定        99年度交聲字第3428號
原處分機關  交通部公路總局高雄區監理所旗山監理站
代  表  人  劉昭明
異  議  人
即受處分人  陳曉倩
上列異議人即受處分人因違反道路交通管理處罰條例案件，對於
交通部公路總局高雄區監理所旗山監理站中華民國99年11月16日
所為之處分（原處分案號：旗監違字第裁85-NJ0000000號），聲
明異議，本院裁定如下：
    主  文
異議駁回。
    理  由
一、原處分意旨略以：異議人即受處分人（下稱異議人）陳曉倩
    於民國99年6 月30日7 時56分許，騎乘車牌號碼P3S-755 號
    重型機車，行經高雄市仁武區○○○村○○○路口有燈光號
    誌管制之交岔路口闖紅燈，為警掣單舉發，異議人於應到案
    日期99年9 月10日後之99年10月26日始到案陳述意見，原處
    分機關經調查後以上開違規事實明確，依道路交通管理處罰
    條例第53條第1 項及第63條第1 項規定，裁處罰鍰新臺幣（
    下同）2,300 元，並記違規點數3 點等情。
二、異議意旨略以：異議人於99年6 月30日7 時56分駕駛P3S-75
    5 號重型機車，行經高雄市仁武區高楠村，為警舉發行經有
    燈光號誌管制之交岔路口闖紅燈，應處1800元罰鍰。異議人
    因無變更通訊地址，以致紅單寄送戶籍地址，經查證無人接
    收，送回鳳山厝郵局寄存，異議人願意接受懲處，但在不知
    情的情況下導致逾紅單繳納期限，發現時罰鍰金額已加罰50
    0 元，為此聲明異議，請求判罰最低金額云云。
三、按汽車駕駛人，行經有燈光號誌管制之交岔路口闖紅燈者，
    處新臺幣1 千8 百元以上5 千4 百元以下罰鍰，並記違規點
    數3 點，道路交通管理處罰條例第53條第1 項及第63條第1
    項第3 款定有明文。又汽車駕駛人之行為，有闖紅燈情形者
    ，當場不能或不宜攔截製單舉發者，得逕行舉發；逕行舉發
    ，應記明車輛牌照號碼、車型等可資辨明之資料，以汽車所
    有人為被通知人製單舉發；道路交通管理處罰條例所定罰鍰
    之處罰，受處罰人接獲違反道路交通管理事件通知單後，於
    15日內得不經裁決，逕依第92條第3 項之罰鍰基準規定，向
    指定之處所繳納結案；不服舉發事實者，應於15日內，向處
    罰機關陳述意見；其不依通知所定期限前往指定處所聽候裁
    決，且未依規定期限繳納罰鍰結案或向處罰機關陳述意見者
    ，處罰機關得逕行裁決之，道路交通管理處罰條例第7 之2
    條第1 項第1 款、第4 項、第9 條第1 項亦有規定。再者，
    處理違反道路交通管理事件，有關文書送達之程序，準用行
    政程序法送達之規定，違反道路交通管理事件統一裁罰標準
    及處理細則第5 條定有明文。而行政程序法中對於文書送達
    ，於應受送達人之住居所、事務所或營業所為之。但在行政
    機關辦公處所或他處會晤應受送達人時，得於會晤處所為之
    ；於應送達處所不獲會晤應受送達人時，得將文書付與有辨
    別事理能力之同居人、受僱人或應送達處所之接收郵件人員
    ；又送達不能依前2 條規定為之者，得將文書寄存送達地之
    地方自治或警察機關，並作送達通知書兩份，一份黏貼於應
    受送達人住居所、事務所、營業所或其就業處所門首，另一
    份交由鄰居轉交或置於該送達處所信箱或其他適當位置，以
    為送達。前項情形，由郵政機關為送達者，得將文書寄存於
    送達地之郵政機關。寄存機關自收受寄存文書之日起，應保
    存3 個月，行政程序法第72條第1項 、第73條第1 項、第74
    條亦分別定有明文。
四、經查：
  (一)異議人所有車牌號碼P3S-755 號重型機車，於99年6 月30日
    7 時56分許，行經高雄市仁武區○○○村○○○路口有燈光
    號誌管制之交岔路口闖紅燈，為警逕行舉發，開立舉發通知
    單，通知異議人應於99年9 月10日前自動繳納罰鍰，應到案
    處所為旗山監理站，因異議人逾期未繳納罰鍰，遲至99年10
    月26日始到案陳述意見，經原處分機關裁處異議人罰鍰2,30
    0 元，並記違規點數3 點，有舉發照片2 張、高雄縣政府警
    察局高警交字第NJ0000000 號舉發違反道路交通事件通知單
    （下稱舉發通知單）、原處分機關旗監違字第裁85-NJ00000
    00號違反道路交通管理事件裁決書各1 紙在卷為憑，異議人
    對於其於上開時、地駕駛上開車輛，有闖紅燈之交通違規情
    事亦不爭執，此部分事實堪以認定。
  (二)異議人之戶籍地自75年2 月3 日即設於「高雄市○○區○○
    村○○路39號」，迄今並未變動，有個人基本資料查詢結果
    1 紙在卷為憑。而本件舉發通知單，係由原舉發單位高雄縣
    政府警察局交通隊逕行舉發，交由郵政機關於99年8 月16日
    寄送至異議人上址戶籍地，郵務人員因未晤受送達人或同居
    人，遂將該舉發通知單寄存於應受送達地之郵政機關即鳳山
    厝郵局，並作送達通知書2 份，1 份黏貼於受處分人上址門
    首，另1 份置於該送達處所信箱或其他適當位置，以為送達
    ，有高雄縣政府警察局交通隊送達證書影本1 紙在卷為憑，
    原舉發單位依異議人戶籍地址郵寄送達該舉發通知單，核諸
    上開寄存送達程序，於法並無不合。衡以郵政機關係經常對
    外處理大量郵務之送達機關，有一定監督機制，所為送達郵
    件業務程序應係客觀而難以作假，且郵政機關與異議人當無
    嫌隙，亦不至憑空捏造上開送達經過。是縱異議人辯稱伊未
    居住在戶籍地，異議人表示未曾前往鳳山厝郵局領取舉發通
    知單而無法得知應到案日期，致遭受前開裁決，亦不影響上
    開舉發通知單之寄存送達之合法性。
  (三)又上開舉發通知單自送達證書所載寄存之日即99年8 月16日
    起發生送達之效力（行政程序法第1 章第11節送達之規定並
    無準用之規定，則關於民事訴訟法第138 條第2 項寄存送達
    之生效日期，不在準用之列。），而依卷附之舉發通知單及
    本案裁決書所載，本件異議人應到案日期為99年9 月10日以
    前，異議人卻迄至99年10月26日始向原處分機關到案陳述意
    見，顯已逾到案期限30日以上60日以內，依違反道路交通管
    理事件統一裁罰基準表之規定，原處分機關裁罰異議人罰鍰
    2,300 元，並記違規點數3 點，自屬有據。異議意旨指摘原
    處分不當為無理由，應予駁回。
據上論斷，應依道路交通案件處理辦法第18條，裁定如主文。
中    華    民    國    99    年    12    月    30    日
                    交通法庭    法  官  曾鈴
以上正本證明與原本無異。
如不服本裁定，應於收受送達後5 日內向本院提出抗告狀。
中    華    民    國    99    年    12    月    31    日
                                書記官  李月君

司法院資訊處製作；財團法人民間司法改革基金會備份。
